【裁判字號】    91,毒抗,891
【裁判日期】    920212
【裁判案由】    聲請強制戒治
【裁判全文】
臺灣高等法院臺中分院刑事裁定                    九十一年度毒抗字第八九一號
    抗  告  人
    即  被  告  甲○○  男  三.
右抗告人因違反毒品危害防制條例案件，經檢察官聲請強制戒治，不服臺灣南投地方
法院中華民國九十一年十一月十三日第一審裁定（九十一年度毒聲第一一七六號，聲
請案號：台灣南投地方法院檢察署九十一年度聲戒字第四００號），提起抗告，本院
裁定如左：
    主      文
抗告駁回。
    理      由
一、按經觀察、勒戒後，無繼續施用毒品傾向者，應由檢察官為不起訴之處分，依上
    開規定為不起訴之處分後，五年內再犯第十條之罪，經觀察、勒戒後，認有繼續
    施用毒品之傾向或三犯以上者，應由檢察官聲請法院裁定先令入戒治處所施以強
    制戒治，毒品危害防制條例第二十條第二、三項定有明文。
二、本件抗告意旨略以：I抗告人於九十一年六月七日因涉強盜罪嫌，於警局採集尿
    液兩瓶各八分滿，然未於封口處貼上指紋標籤，次日又在兩瓶五分滿補排放至八
    分滿之尿液，伊懷疑檢驗之尿液非其所有。II伊於進入看守所時有採集尿液送驗
    ，應可證明伊未施用毒品等語。
三、抗告人甲○○前因施用毒品案件，經先後二次送強制戒治期滿後，分別由台灣桃
    園地方法院檢察署檢察官於民國九十年一月三十日以九十年度戒偵字第七九號為
    不起訴處分確定及台灣台中地方法院檢察署檢察官提起公訴，並於九十年七月十
    八日經台灣台中地方法院以九十年度易字第一一七八號判決處有期徒刑四月確定
    ，有上開不起訴處分書、判決書及台灣高等法院被告全國前案紀錄表各一件附卷
    可參。惟抗告人又基於施用第二級毒品安非他命之犯意，於九十一年六月八日上
    午九時許回溯九十六小時內之某時點，在不詳處所，以不詳方式，施用第二級毒
    品安非他命一次，為警於九十一年六月八日上午九時許，在南投縣警察局南投分
    局採尿送驗呈安非他命類陽性反應而查獲上情。抗告人雖否認有何施用第二級毒
    品安非他命之犯行，然其為警查獲時所採集尿液經送內政部警政署刑事警察局以
    氣相層析質譜儀，利用精密科學方式複驗結果，確呈安非他命類之陽性反應，亦
    有該局出具之鑑驗通知書一紙存卷可考；按人體吸食安非他命，經尿液排出之時
    間，依吸食量多寡、人體代謝功能、吸食者之年齡及性別不同而有所差異，一般
    而言吸食者在四十八小時內所排泄之尿液，均有可能被檢出，若經常或大量吸食
    ，則經尿液排出時間約可延長至四天，被告為警查獲日所採尿液，經檢驗後，既
    呈有安非他命類陽性反應，足認抗告人於九十一年六月八日上午九時許，回溯前
    九十六小時內之某時點，應有施用安非他命之事實，其三犯施用第二級毒品之犯
    行洵堪認定，應依同法第二十條第三項但書之規定，令入戒治處所施以強制戒治
    。
四、抗告人雖以前詞置辯，然證人即當日負責採集其尿液之警員乙○○於本院訊問時
    證稱：抗告人因涉強盜罪嫌，經拘提到案後，因其有施用毒品前科，因此採集其
    尿液兩瓶，各一百五十ＣＣ以上，封裝部分標明代號、抗告人姓名及蓋指紋，係
    當面封裝一貫作業，並無抗告人所指上開情形等語。至抗告人所指其於進入看守
    所時驗尿結果一節，本院卷附台灣南投看守所九十二年一月二十一日投所宗總字
    第九二００００一七一號函所附濫用藥物尿液檢驗報告影本所示，抗告人於九十
    二年一月九日所採集尿液並無煙毒反應，然以該尿液採集時間與本案施用期間並
    無關連性，復次，本案尿液採集時間為九十一年六月八日上午九時，有尿液檢驗
    對照表影本附卷可考，其後經檢察官及原審法院訊問後，裁定羈押於看守所，縱
    如抗告人所陳，另再採集尿液送檢驗，其於看守所採集尿液時間與本案採集時間
    即有一定之時間差，是於事理上即難以看守所採集尿液之檢驗結果推翻本案之檢
    驗結果，其理甚明。抗告人係三犯毒品危害防制條例第十條第二項之施用第二級
    毒品罪。從而檢察官據以聲請原審法院裁定令入戒治處所施以強制戒治，原審法
    院爰依首開規定令入戒治處所施以強制戒治，期間壹年，於法並無不合，抗告人
    否認施用安非他命，不服原裁定，自屬無據，本件抗告應認為無理由而予駁回。
五、據上論斷，應依刑事訴訟法第四百十二條，裁定如主文。
中      華      民      國      九十二     年     二      月    十二    日
                                臺灣高等法院臺中分院刑事第四庭
                                      審判長法  官  洪  耀  宗
                                            法  官  江  德  千
                                            法  官  劉  登  俊
右正本證明與原本無異。
不得再抗告。
                                            書記官  鄧  智  惠
中      華      民      國      九十二     年     二      月    十三    日
                                                                        Ｒ


司法院資訊處製作；財團法人民間司法改革基金會備份。
